臺灣高等法院刑事判決　　　　　　　　　　　　　九十一年度上易字第一七二五號
　　上　訴　人　臺灣板橋地方法院檢察署檢察官
　　被　　　告　甲○○
右上訴人因被告竊盜案件，不服臺灣板橋地方法院九十一年度易字第七四六號，中華
民國九十一年五月十六日第一審判決（起訴案號：臺灣板橋地方法院檢察署九十年度
偵緝字第二四號及併辦案號：同署九十一年度偵字第九○八四號）提起上訴，本院判
決如左：
    主  文
原判決撤銷。
甲○○連續竊盜，處有期徒刑月，如易科罰金，以佰元折算壹日。
    事  實
一、甲○○基於意圖為自己不法所有之概括犯意，(一)先於民國（下同）九十年六月五
    日十六時三十分許，在臺北縣中和路二十五號中和農會超市，竊取舒適牌悍將刮
    鬍刀一支價值新台幣（下同）二百十五元、吉列刮鬍刀一支價值二百四十元，放
    入手提袋內隨即離去；嗣於九十年八月十四日晚上十時三十分許，在台北縣中和
    市○○街一六一巷巷口，被警查獲，始悉上情。(二)嗣於九十一年五月十五日十六
    時十八分許，在臺北縣中和市○○路三四九號「全家便利商店」內，乘該商店店
    員李文哲未注意之際，徒手竊取李文哲所管理持有之高粱酒一瓶（價值六百三十
    元），得手後將之藏於腰邊並用衣服掩蓋，而未經結帳即欲步出收銀台，經李文
    哲發現後報警當場查獲。
二、案經台北縣政府警察局中和分局報請台灣板橋地方法院檢察署檢察官偵查起訴及
    移送本院併案審理。
    理  由
一、訊據被告甲○○於原審及本院審理時矢口否認有上揭之犯行，辯稱：刮鬍刀是我
    到不同商店買來的，我也想買給同鄉朋友和父親用；在還未被發現偷高粱酒時，
    我就放回去了云云。惟查，上揭犯罪事實，業經被告於警訊及偵查時坦承不諱，
    核與中和農會超商店員乙○○及全家便利商店店長李文哲於警訊時證述相符，復
    有照片二幀、台北縣警察局中和分局贓物認領保管單二紙及錄影監視帶一捲附卷
    可稽。被告於本院審理時雖辯稱案發當時因其服用感冒糖漿，頭腦不清楚，然卻
    又能於事後詳述案發當時之狀況，辯稱其將酒放在腰褲後，覺得很明顯，又放回
    去，只是沒有放回原位云云，揆諸常理，被告既能記憶當時之情況，可見其於事
    發當時神智尚屬清楚，是其所辯顯係事後卸責之詞，不足採信。本件事證明確，
    被告之犯行應堪認定。
二、核被告甲○○所為，係犯刑法第三百二十條第一項之竊盜罪。其先後二次竊盜犯
    行，時間連接，犯罪構成要件相同，顯係基於概括犯意反覆為之，為連續犯，應
    依刑法第五十六條之規定論以一罪並加重其刑。又檢察官移送本院併辦之事實即
    事實欄一、(二)部分（臺灣臺北地方法院檢察署九十一年度偵字第九○八四號）與
    起訴之竊盜部分有連續犯之裁判上一罪關係，應為起訴效力所及，本院自得併予
    審理。
三、原審予以論罪科刑，固非無見。惟查前開檢察官移送併辦事實即事實欄一之(二)之
    竊盜部分，原審未及併予審究，容有未洽，檢察官上訴執此指摘原判決不當，為
    有理由，原判決既有可議而無可維持，自應予撤銷改判。爰審酌被告以相同手法
    一再行竊，殊有惡性，及其犯罪之動機、目的、手段、所生危害及其犯後態度等
    一切情狀，量處有期徒刑三月，並諭知易科罰金之折算標準。
據上論斷，應依刑事訴訟法第三百六十九條第一項前段、第三百六十四條、第二百九
十九條第一項前段，刑法第五十六條、第三百二十條第一項，第四十一條第一項前段
，罰金罰鍰提高標準條例第一條前段、第二條，判決如主文。
本案經檢察官田炳麟到庭執行職務。
中      華      民      國    九十一    年      八      月    二十三    日
                            臺灣高等法院刑事第十二庭
                                    審判長法  官  劉  景  星
                                          法  官  雷  元  結
                                          法  官  陳  志  洋
右正本證明與原本無異。
不得上訴。
                                          書記官  蔡  佩  珊
中      華      民      國    九十一    年       八     月     二十三   日
附錄：本判決論罪科刑法條全文
中華民國刑法第三百二十條 (普通竊盜罪、竊佔罪)
意圖為自己或第三人不法之所有，而竊取他人之動產者，為竊盜罪，處五年以下有期
徒刑、拘役或五百元以下罰金。
意圖為自己或第三人不法之利益，而竊佔他人之不動產者，依前項之規定處斷。
前二項之未遂犯罰之。
